臺灣臺中地方法院刑事裁定
110年度聲字第3407號
聲  請  人  臺灣臺中地方檢察署檢察官
受  刑  人  魏俊根



上列聲請人因受刑人數罪併罰有二裁判以上，聲請定其應執行之
刑（110 年度執聲字第2307號），本院裁定如下：
    主  文
魏俊根犯如附表所示之罪，所處如附表所示之刑，應執行有期徒
刑1年11月，如易科罰金，以新臺幣1 千元折算1 日。
    理  由
一、聲請意旨略以：受刑人魏俊根因犯如附表所示之罪【聲請意
    旨編號4至6之犯罪日期應分別補充更正為「109年11月08日
    、109年11月21日、109年11月22日、109年11月24日、109年
    12月01日」、「109年12月18日、109年12月24日、109年11
    月03日」、「109年11月04日、109年11月12日、109年11月2
    4日、109年11月28日」】，先後判決確定如附表，爰依刑事
    訴訟法第477條第1項及刑法第53條、第51條第5款規定，聲
    請定其應執行之刑，併依刑法第41條第1項、第8項規定，諭
    知易科罰金之折算標準等語。
二、按裁判確定前犯數罪者，併合處罰之。數罪併罰，有二裁判
    以上，分別宣告多數有期徒刑者，於各刑中之最長期以上，
    各刑合併之刑期以下，定其刑期，但不得逾30年，刑法第50
    條、第53條、第51條第5款分別定有明文。又按法律上屬於
    自由裁量事項，尚非概無法律性之拘束，在法律上有其外部
    界限及內部界限。前者法律之具體規定，使法院得以具體選
    擇為適當裁判，此為自由裁量之外部界限。後者法院為自由
    裁量時，應考量法律之目的，法律秩序之理念所在，此為自
    由裁量之內部界限。法院為裁判時，二者均不得有所踰越。
    在數罪併罰而有二裁判以上，應定其應執行刑之案件，法院
    所為刑之酌定，固屬自由裁量事項，然對於法律之內、外部
    界限，仍均應受其拘束（最高法院91年度台非字第32號、92
    年度台非字第187號判決意旨參照）。再者，犯最重本刑為5
    年以下有期徒刑以下之刑之罪，而受6月以下有期徒刑或拘
    役之宣告者，得以新臺幣1千元、2千元或3千元折算1日，易
    科罰金；數罪併罰之數罪均得易科罰金，其應執行之刑逾6
    月者，亦適用之，同法第41條第1項前段、第8項亦有明文。
三、經查：
  ㈠本件受刑人魏俊根所犯如附表所示16罪，業經本院先後判處
    如附表所載之刑，並於附表所示之日期分別確定在案，有臺
    灣高等法院被告前案紀錄表及各該刑事判決書各1份在卷可
    稽。茲檢察官聲請定其應執行之刑，經核符合規定，定其執
    行之刑。另受刑人所犯上開16罪均屬最重本刑為5年以下有
    期徒刑以下之刑之罪，且所宣告之刑均未逾有期徒刑6月，
    與刑法第41條第8項規定相合，揆諸前揭說明，依法仍得易
    科罰金。
  ㈡是本院定其應執行刑，不得逾越刑法第51條第5款所定法律之
    外部界限，即不得重於附表所示各罪宣告刑之總和即有期徒
    刑4年3月【有期徒刑4月+5月+3月（共2次）+3月（共5次）+
    3月(共3次)+3月(共4次)】，亦應受內部界限之拘束，即不
    得重於附表編號1至5及6所示之罪原所定應執行刑之總和即
    有期徒刑2年2月（有期徒刑1年6月+8月）。
四、又數罪併罰之定應執行刑，係出於刑罰經濟與罪責相當之考
    量，並非予以犯罪行為人或受刑人不當之利益，為一種特別
    的量刑過程，即對犯罪行為人或受刑人本身及所犯各罪之總
    檢視，除應考量行為人所犯數罪反應之人格特性，並應權衡
    審酌行為人之責任與整體刑法目的及相關刑事政策，在量刑
    權之法律拘束性原則下，兼顧刑罰衡平原則而定之（最高法
    院101年度台抗字第223號裁定意旨參照）。本院衡酌受刑人
    魏俊根所犯上開16罪，均係竊盜犯行，且該等犯行之犯罪時
    間前後歷時約3月等總體情狀，就受刑人所犯前述16罪，定
    其執行刑為有期徒刑1年11月，併諭知易科罰金之折算標準
    如主文所示。
五、依刑事訴訟法第477 條第1 項，刑法第53條、第51條第5 款
    、第41條第1 項前段、第8 項，裁定如主文。
中    華    民    國   110    年    9     月    30    日
                    刑事第十七庭  法  官  李宜璇
以上正本證明與原本無異。
如不服本裁定，應於收受送達後5 日內向本院提出抗告狀。（應
附繕本）
                                  書記官  張雅如
中　　華　　民　　國　　110 　年　　10　　月　　1 　　日
附表                                                                      編           號          1                2                3        罪           名       竊盜       竊盜      竊盜 宣    告     刑  有期徒刑4月    有期徒刑5月      有期徒刑3月 （共2次）      犯   罪  日  期  109年09月30日  109年10月29日  ①109年11月01日 ②109年11月02日  偵查（自訴）機關年   度   案   號  臺灣臺中地方檢察署109 年度偵字第31642號      臺灣臺中地方檢察署109 年度偵字第37103號      臺灣臺中地方檢察署109 年度偵字第37103號         最  後  事實審 法院 臺灣臺中地方法院 臺灣臺中地方法院 臺灣臺中地方法院  案號 109年度中簡字第3610號 110年度簡字第258號          110年度簡字第258號  判    決 日    期 110年01月04日                  110年04月12日                  110年04月12日                   確  定  判  決 法院 臺灣臺中地方法院 臺灣臺中地方法院 臺灣臺中地方法院  案號 109年度中簡字第3610號 110年度簡字第258號 110年度簡字第258號  判    決 確定日期 110年05月05日                110年05月11日                110年05月11日                是否為得易科罰金之案件           得易科罰金、   得易服社會勞動  得易科罰金、   得易服社會勞動  得易科罰金、   得易服社會勞動    備        註                                                                       臺灣臺中地方檢察署110 年度執字第6709號（編號1 至5 已定應執行有期徒刑1年6月，臺灣臺中地方檢察署110年度執更字第3368號）   臺灣臺中地方檢察署110 年度執字第7385號（編號1 至5 已定應執行有期徒刑1年6月，臺灣臺中地方檢察署110年度執更字第3368號）    臺灣臺中地方檢察署110 年度執字第7385號（編號1 至5 已定應執行有期徒刑1年6月，臺灣臺中地方檢察署110年度執更字第3368號）      

編           號          4          5           6    罪           名       竊盜       竊盜      竊盜 宣    告     刑  有期徒刑3月 （共5次）    有期徒刑3月 （共3次）      有期徒刑3月 （共4次）      犯   罪  日  期  ①109年11月08日 ②109年11月21日 ③109年11月22日 ④109年11月24日 ⑤109年12月01日 ①109年12月18日 ②109年12月24日 ③109年11月03日 ①109年11月04日 ②109年11月12日 ③109年11月24日 ④109年11月28日 偵查（自訴）機關年  度   案   號  臺灣臺中地方檢察署110年度偵字第4840號      臺灣臺中地方檢察署110年度偵字第13005、13006號 臺灣臺中地方檢察署110年度偵字第450號  最 後  事實審 法院 臺灣臺中地方法院 臺灣臺中地方法院 臺灣臺中地方法院  案號 110年度簡字第488號 110年度中簡字第1218號          110年度簡字第382號  判    決 日    期 110年05月11日                  110年05月31日                  110年05月25日                   確  定  判  決 法院 臺灣臺中地方法院 臺灣臺中地方法院 臺灣臺中地方法院  案號 110年度簡字第488號 110年度中簡字第1218號 110年度簡字第382號  判    決 確定日期 110年06月08日                110年06月29日                110年06月22日                是否為得易科罰金之案件           得易科罰金、   得易服社會勞動  得易科罰金、   得易服社會勞動  得易科罰金、   得易服社會勞動    備        註   臺灣臺中地方檢察署110 年度執字第8008號（編號1 至5 已定應執行有期徒刑1年6月，臺灣臺中地方檢察署110年度執更字第3368號）   臺灣臺中地方檢察署110 年度執字第9153號（編號1 至5 已定應執行有期徒刑1年6月，臺灣臺中地方檢察署110年度執更字第3368號）    已定應執行有期徒刑8月（臺灣臺中地方檢察署110 年度執字第10182號）